臺灣臺南地方法院臺南簡易庭民事裁定
110年度南簡字第21號
原      告  吳秀美  

            吳麗香  

兼上2人
訴訟代理人  吳承翰  

追加被  告  嘉濯國際化妝品有限公司

法定代理人  楊雅涵  
上列原告與被告仲信資融股份有限公司間請求確認債權不存在事
件，原告於民國110年3月5日具狀為訴之追加，本院裁定如下：
    主  文
原告追加之訴駁回。
追加之訴訟費用由原告負擔。
    理  由
一、按訴狀送達後，原告不得將原訴變更或追加他訴。但有下列
    各款情形之一者，不在此限：一、被告同意者。二、請求之
    基礎事實同一者。三、擴張或減縮應受判決事項之聲明者。
    四、因情事變更而以他項聲明代最初之聲明者。五、該訴訟
    標的對於數人必須合一確定時，追加其原非當事人之人為當
    事人者。六、訴訟進行中，於某法律關係之成立與否有爭執
    ，而其裁判應以該法律關係為據，並求對於被告確定其法律
    關係之判決者。七、不甚礙被告之防禦及訴訟之終結者。被
    告於訴之變更或追加無異議而為本案之言詞辯論者，視為同
    意變更或追加，民事訴訟法第255條第1項、第2項定有明文
    。又所謂「請求之基礎事實同一」，係指變更或追加之訴與
    原訴之原因事實，有其社會事實上之共通性及關聯性，而就
    原請求所主張之事實及證據資料，於變更或追加之訴得加以
    利用，且無害於他造當事人程序權之保障，俾符訴訟經濟者
    稱之，應不包括當事人之追加在內，否則即無另在同條項第
    5 款為特別規定之必要。準此，追加原非當事人之人為當事
    人，倘該追加之訴與原訴係基於不同法律關係而為請求，其
    原因事實已非相同，二者基礎事實自難認為同一。
二、經查：本件原告起訴係以原告之被繼承人吳秀𡣬向嘉濯國際
    化妝品有限公司購買產品（下稱嘉濯公司）後，即已過世，
    無法使用服務已終止契約，主張無庸再支付分期款，是貸款
    予吳秀𡣬之被告仲信資融股份有限公司（下稱仲信公司）不
    得再請求分期款，而對被告仲信公司起訴請求確認被告對被
    繼承人吳秀𡣬之債權不存在。嗣原告於110年3月5日具狀主
    張吳秀𡣬與嘉濯公司所簽立之契約不合法，追加被告嘉濯公
    司及追加請求確認追加被告嘉濯公司與訴外人吳秀𡣬所簽立
    之契約不合法等語。經查，原告上開追加為被告仲信公司及
    追加被告嘉濯公司所不同意，且原告追加嘉濯公司為被告，
    核與原訴之基礎事實不同，所追加之標的，亦尚須為其他調
    查，並無從依兩造原已提出之資料為認定，顯妨害訴訟之終
    結，且有礙被告之防禦及訴訟之進行，難認有符合民事訴訟
    法第255 條第1 項但書各款之事由，從而，原告追加被告嘉
    濯公司之訴，核與提起追加之訴之要件不合，是其追加之訴
    為不合法，應予駁回。
三、依民事訴訟法第249條第1項第6款、第95條、第78條，裁定
    如主文。
中　　華　　民　　國　　110 　年　　4 　　月　　15　　日
                  臺灣臺南地方法院臺南簡易庭
                                  法　官　童來好
以上正本係照原本作成。
如不服本裁定，應於送達後10日內，向本院提出抗告狀並表明抗
告理由，如於本裁定宣示後送達前提起抗告者，應於裁定送達後
10日內補提抗告理由書（須附繕本），並繳納抗告費新臺幣1,00
0元。
中　　華　　民　　國　　110 　年　　4 　　月　　15　　日
　　　　　　　　　　　　　　　　　書記官  郭倢妮